臺灣臺中地方法院刑事判決　　　　　　　　96年度自字第11號
自　訴　人　甲○○
代　理　人　王信雄律師
被　　　告　乙○○
上列被告因過失傷害案件，經自訴人提起自訴，被告就被訴事實
為有罪之陳述，經本院合議庭裁定改依簡式審判程序審理，判決
如下：
    主    文
乙○○因過失傷害人，處有期徒刑肆月，如易科罰金，以新臺幣
壹仟元折算壹日；減為有期徒刑貳月，如易科罰金，以新臺幣壹
仟元折算壹日。
    犯罪事實
一、乙○○原考領之汽車駕駛執照，業於民國90年12月7日經交
    通部公路總局臺中區監理所註銷在案。竟仍於95年7月29日
    中午時分，駕駛車號PK－9951號自小客車上路，而其本應注
    意汽車在禁止臨時停車之處所不得停車，且停止之汽車起駛
    前應注意前後左右有無車輛行人，並應讓行進中之車輛行人
    優先通行，而依當時天候及路況均屬良好之情況，並無不能
    注意之情事，卻先違規將上開自小客車停靠在近臺中縣大里
    市○○○路與福田二街交岔路口旁之文心南路1150號前，復
    於同日中午12時20分許，由上開停靠自小客車處起駛向左欲
    進入文心南路向前行駛時，未注意前後左右有無車輛，即貿
    然向左變換車道進入文心南路，適有甲○○騎乘車號NRC-71
    5號機車由福田二街右轉文心南路行駛，因閃避不及而碰撞
    乙○○所駕駛自小客車之左前方部位，甲○○因而人車倒地
    ，受有頭部外傷合併臉部撕裂傷（30.30.3公分）、兩
    膝擦傷（43公分、33公分）、左手掌擦傷（2.51公分
    ）、右小腿擦傷（83公分）、右脛骨粉碎性移位骨折合併
    開放性傷口（傷口大小43公分）。乙○○於肇事後在現場
    等候，並主動向警員表明係其肇事，進而接受本件裁判。
二、案經甲○○委由代理人王信雄律師提起自訴。
    理    由
一、訊據被告乙○○對於上開犯罪事實坦承不諱，核與自訴人甲
    ○○指訴之情節相符，並有診斷證明書影本3份、道路交通
    事故現場圖1份、道路交通事故調查報告表1份、現場照片12
    張附卷可稽。按汽車在禁止臨時停車之處所不得停車，且停
    止之汽車起駛前應注意前後左右有無車輛行人，並應讓行進
    中之車輛行人優先通行，道路交通安全規則第112條第1項第
    1款、第89條第1項第6款定有明文，被告駕駛汽車自應注意
    上開交通安全規則。而依當時天候及道路狀況均屬良好之情
    況，足見被告並無不能注意之情事，竟疏未注意，先違規將
    上開自小客車停靠在禁止臨時停車之交岔路口旁，復由停靠
    自小客車處起駛向左欲進入文心南路向前行駛時，未注意前
    後左右有無車輛，即貿然向左變換車道進入文心南路，終致
    自訴人閃避不及而碰撞其自小客車，因而人車倒地後受有傷
    害，其顯有過失。又本件經送臺灣省臺中縣區車輛行車事故
    鑑定委員鑑定結果亦認：「一、乙○○駕駛PK－9951自小客
    車違規停於岔路口旁，起駛前未注意後方有來車，於紅燈號
    誌貿然起駛向左變換車道不當，為肇事原因。二、甲○○駕
    駛NRC-715普通機車無肇事因素。」，有該委員會96年6月27
    日中縣鑑字第0965501787號函附之鑑定意見書1份附卷可參
    。益徵被告對此車禍事故之發生確有過失，且其過失與自訴
    人所受之傷害間，亦有相當因果關係。被告之自白核與事實
    相符，事證明確，其犯行洵堪認定。
二、核被告所為，係犯刑法第284條第1項前段之過失傷害罪。被
    告於肇事後在現場等候，並主動向警員表明係其肇事，進而
    接受本件裁判，此有臺中縣警察局霧峰分局道路交通事故肇
    事人自首情形紀錄表1份附於警卷可參，應認符合自首之要
    件，爰依刑法第62條前段之規定減輕其刑。又被告原考領之
    汽車駕駛執照，業於90年12月7日經交通部公路總局臺中區
    監理所註銷在案，有該所96年4月11日中監自字第096001403
    0號函附卷可參，故被告係無駕駛執照駕車，因而致人受傷
    ，依法應負刑事責任，爰依道路交通管理處罰條例第86條第
    1項之規定加重其刑。並先加重後減輕其刑。爰審酌被告應
    負全部之過失責任、自訴人所受之傷勢非輕、被告迄未與自
    訴人達成和解，及其犯罪後之態度等一切情狀，量處如主文
    所示之刑，並諭知易科罰金之折算標準。又被告之上開犯罪
    時間係於96年4月24日以前，且符合中華民國九十六年罪犯
    減刑條例所規定得減刑之條件，爰依該條例第2條第1項第3
    款、第7條之規定，減其刑期2分之1，並就減得之刑諭知易
    科罰金之折算標準。
據上論斷，應依刑事訴訟法第343條、第273條之1第1項、第299
條第1項前段，刑法第284條第1項前段、第62條前段、第41條第1
項前段，刑法施行法第1條之1，道路交通管理處罰條例第86條第
1項，中華民國九十六年罪犯減刑條例第2條第1項第3款、第7條
、第9條，判決如主文。
中　　華　　民　　國　　96　　年 　　9　　月　　20　　日
                  交通法庭    法  官   簡源希
上為正本係照原本作成
如不服本判決，應於收送達後10日內向本院提出上訴書狀（應敘
述具體理由並附繕本）
上訴書狀如未敘述理由，應於上訴期間屆滿後20日內補提理由書
於本院
                              書記官  張雅慧
中　　華　　民　　國　　96　　年 　　9　　月　　20　　日
附錄論罪科刑法條：
刑法第284條第1項
因過失傷害人者，處6月以下有期徒刑、拘役或5百元以下罰金，
致重傷者，處1年以下有期徒刑、拘役或5百元以下罰金。
